【裁判字號】    90,重訴,418
【裁判日期】    900615
【裁判案由】    清償借款
【裁判全文】
臺灣高雄地方法院民事判決  九十年度重訴字第四一八號
    原      告  甲○○
    訴訟代理人  黃偉欽
    被      告  乙○○
右當事人間請求給付借款事件，本院判決如左：
    主    文
被告應給付原告新台幣陸佰萬元，及自民國九十年一月十日起至清償日止，按
年息百分之五計算之利息。
訴訟費用由被告連帶負擔。
本判決於原告以新台幣貳佰萬元供擔保後，得假執行。
    事    實
甲、原告方面：
一、聲明：求為判決如主文所示。
二、陳述：
（一）、被告之母謝李鳳自民國（下同）八十七年四月二十八日起，陸續簽發如附表
        所之本票持向原告借款，借款日期、金額及約定之清償期，各如附表所示本
        票之發票日、金額及到期日，借款金額總計新台幣六百萬元。嗣後謝李鳳於
        八十八年十一月三十日死亡，其財產上之權利義務由謝金石、被告、謝麗卿
        、謝麗雲、謝麗美等五人繼承。
（二）、按「借用人應於約定期限內，返還與借用物種類、品質、數量相同之物。」
        民法第四百七十八條前段定有明文；依票據法第一百二十四條準用第八十五
        條規定，本票到期不獲付款時，執票人得向發票人行使追索權。又「繼承人
        對於被繼承人之債務，負連帶責任」、「連帶債務之債權人，得對於債務人
        中之一人或數人或其全體，同時或先後請求全部或一部之給付。」民法第一
        千一百五十三條第一項及第二百七十三條第一項分別定有明文。是本件原告
        於約定之清償期屆至時，得本於消費借貸關係及票據關係請求謝李鳳清償借
        款，惟謝李鳳既已死亡，原告自得向其繼承人中之一人即被告乙○○請求清
        償該借款。
三、證據：提出本票十二張及繼承系統表為證。
乙、被告方面：
一、聲明：請求判決駁回原告之訴及其假執行之聲請，訴訟費用由原告負擔。
二、陳述略稱：對母借款之事實不爭執，也願意償還，但目前無力還款。
    理    由
一、本件原告主張之事實，已據其提出本票十二張及繼承系統表一份為證。被告對於
    原告主張之事實並不爭執，原告之主張堪信為真實。
二、從而，原告依消費借貸及民法第一千一百五十三條第一項及第二百七十三條第一
    項繼承與連帶債務「繼承人對於被繼承人之債務，負連帶責任」、「連帶債務之
    債權人，得對於債務人中之一人或數人或其全體，同時或先後請求全部或一部之
    給付。」之規定，請求被告被告應給付原告新台幣陸佰萬元，及自民國九十年一
    月十日起至清償日止，按年息百分之五計算之利息，即屬正當，應予准許。
三、原告陳明願供擔保，請求宣告假執行，核無不合，茲酌定擔保金額，予以准許。
四、據上結論，本件原告之訴為有理由，依民事訴訟法第七十八條、第三百九十條第
    二項，判決如主文。
中      華      民      國    九十      年      六      月     十五     日
                              臺灣高雄地方法院民事庭
~B法      官  陳樹村
右為正本係照原本作成。
如對本判決上訴，須於判決送達後廿日內向本院提出上訴狀。
中      華      民      國    九十      年      六      月     十四     日
~B法院書記官  康進福


司法院資訊處製作；財團法人民間司法改革基金會備份。
